【裁判字號】    89,易,1108
【裁判日期】    900430
【裁判案由】    竊盜
【裁判全文】
臺灣士林地方法院刑事判決                        八十九年度易字第一一八號
    公  訴  人  臺灣士林地方法院檢察署檢察官
    被      告  乙○○
右列被告因竊盜案件，經檢察官提起公訴（八十九年度偵字第六００二號）暨移送併
辦（九十年度偵字第二０七八號），本院判決如左：
    主  文
乙○○竊盜，累犯，處有期徒刑肆月，如易科罰金以參佰元折算壹日。
    事  實
一、乙○○有竊盜、侵占、違反麻醉藥品管理條例、毒品危害防制條例等多項前科，
    前於民國八十六年間，因違反麻醉藥品管理條例案件，經臺灣臺北地方法院於八
    十六年四月三十日以八十八年度易字第一三八二號判處有期徒刑三月，嗣於八十
    六年七月四日易科罰金執行完畢。詎仍不知悔悟，竟意圖為自己不法之所有，於
    八十九年五月二十四日下午一時三十分許，在臺北縣淡水鎮○○街一號「超盈通
    訊廣場」內，趁該店店員不注意時，竊取該店所陳列販售之摩托羅拉牌行動電話
    機一支，得手後留供己用。嗣經該店負責人甲○○發覺手機遭竊報警，經警檢視
    當日該店監視器所拍攝之錄影帶後，循線於同年五月二十九日查獲乙○○。
二、案經臺北縣警察局淡水分局報告臺灣士林地方法院檢察署檢察官偵查起訴。
    理  由
一、訊據被告乙○○對於右開犯罪事實坦承不諱，核與本院於九十年三月七日當庭勘
    驗監視器錄影帶內容相符，有訊問筆錄在卷可按，是其犯行明確，應予依法論科
    。
二、核被告所為，係犯行法第三百二十條第一項之竊盜罪。而被告有如事實欄所載前
    案論罪科刑及刑之執行情形，有臺灣高等法院被告全國前案紀錄表、臺灣高等法
    案刑案紀錄簡覆表各一份在卷可按，且為被告所自承，其於前案有期徒刑執行完
    畢後五年內再犯本件有期徒刑以上之罪，為累犯，應依刑法第四十七條之規定加
    重其刑。爰審酌被告年輕力強不思上進，及其智識程度、生活狀況、目的、手段
    、所生危害並犯罪後坦承犯行之態度等一切情狀，量處如主文所示之刑。
三、又被告行為後，刑法第四十一條業於九十年一月十日修正公布，同年月十二日生
    效，舊法規定犯最重本刑三年以下有期徒刑以下之刑之罪，而受六個月以下有期
    徒刑或拘役之宣告，因身體、教育、職業、家庭之關係或其他正當事由，執行顯
    有困難者，得易科罰金，修正後刑法第四十一條第一項規定，凡犯最重本刑五年
    以下有期徒刑以下之刑之罪，而受六個月以下有期徒刑或拘役之宣告，均得易科
    罰金，比較新舊法之規定，以修正後之新法有利於行為人，自應依刑法第二條第
    一項前段規定，適用裁判時之新法，併予宣告易科罰金之折算標準。
四、公訴意旨除前開本院論罪科刑部分外，另指被告於上開時、地，尚有竊取超盈通
    訊廣場店內另一同為摩托羅拉廠牌行動電話手機之行為，惟經本院於調查證據時
    勘驗上述監視錄影帶之內容顯示，其內僅有被告趁店員不注意之際，行竊店內櫃
    臺櫥窗內行動電話手機一具之行為，並未顯示被告有另一竊取行動電話手機之行
    為，而本院傳喚證人即超盈通訊廣場負責人甲○○到庭為證，經訊明其所為指述
    被告尚有另一自店面後方儲藏室內竊取行動電話手機行為之憑據時，經供稱：因
    從錄影帶上發現被告藉口借用洗手間出來後，口袋鼓鼓的，當天清查結果，有丟
    掉另一支手機，而儲藏室除店內工作人員外，並無其他人進出，所以推測可能是
    被告拿的等語，是即證人甲○○所為此部分指述，僅屬臆測，並無其他憑據，而
    上開監視錄影帶所顯示內容，亦不足以佐證甲○○所為指述，且為被告所否認，
    自不得僅以甲○○所為推論，逕認為被告確有該部分犯行。此外，本院復查無何
    積極證據可以證明被告確有公訴人所指此部分犯行，是公訴人此部分論訴即屬不
    能證明，惟此部分如構成犯罪，則與前開論罪科刑部分為有接續犯之單純一罪關
    係，爰不另為無罪之諭知。
五、至公訴人移送併辦部分，移送意旨所指被告另涉犯嫌，係有關被告另於九十年一
    月九日凌晨零時三十五分許，持尖嘴鉗、鐵剪等兇器，破壞周秀卿所有座落於臺
    北縣新店市○○○街七四號四樓之鐵窗，進入其內竊取周秀卿所有之現金新台幣
    五萬四千二百五十元、面額一萬四千五百十元之支票一張及臺北市第九信用合作
    社支票五張，因認被告涉有刑法第三百二十一條第一項第一款、第三款之加重竊
    盜罪嫌，併認與本案前開論罪科刑部分為有連續犯裁判上一罪關係，而移送本院
    併予審理。然查：有關被告涉犯併案移送犯行部分，雖經本院訊明被告坦承不諱
  ，且有前述犯案工具尖嘴鉗、鐵剪等物扣案足憑，然本院於調查證據時訊問被告
    供稱：「（當天偷手機是否事前計劃？）沒有，因手機已送修，沒有手機可用，
    所以臨時起意偷一支」等語，是顯見被告於著手本案前開論罪科刑部分犯行時，
    尚無概括犯意存在，即難認為移送併辦部分係基於同一概括犯意所為，且審之前
    開被告犯行，與本案犯行間，其手法迥異，並無任何類同之處，是本院認為上揭
    移送併辦部分被告犯行與本案論罪科刑部分，尚難認為有何連續犯之裁判上一罪
    關係，即非起訴之效力所及，不能予以一併審究，移送併辦意旨所指尚有誤會，
    有關被告該部分犯行，自應退由公訴人另行依法處理，應予敘明。
據上論斷，應依刑事訴訟法第二百九十九條第一項前段，刑法第二條第一項前段、第
三百二十條第一項、第四十七條、第四十一條第一項前段、罰金罰鍰提高標準條例第
一條前段、第二條，逕以簡易判決處如主文所示之刑。
本案經檢察官黃惠玲到庭執行職務
中      華      民      國      九十      年      四    月    三十      日
                                  臺灣士林地方法院刑事第一庭
                                          法  官  蕭  錫証
右正本證明與原本無異。
如不服本判決，應於判決送達後十日內，向本院提出上訴狀。
                                          書記官
中      華      民      國      九十      年      四    月    二十六    日
附錄本案論罪科刑法條：
刑法第三百二十條第一項


司法院資訊處製作；財團法人民間司法改革基金會備份。
